臺灣臺中地方法院刑事判決
110年度簡上字第271號
上  訴  人  
即  被  告  謝孟杰



選任辯護人  楊博任律師
上列上訴人即被告因違反藥事法案件，不服本院豐原簡易庭110
年度豐簡字第279號中華民國110年5月20日第一審刑事簡易判決
（聲請簡易判決處刑案號：110年度偵字第10266號），提起上訴
，本院管轄第二審之合議庭判決如下： 
    主    文
上訴駁回。
謝孟杰緩刑貳年，並應於緩刑期間內向公庫支付新臺幣參萬元。
 
    犯罪事實及理由
一、本案經本院審理結果，認原審判決認事用法及量刑均無不當
    ，應予維持，除證據部分補充「被告謝孟杰於本院審理時之
    自白」外，並引用本院第一審刑事簡易判決書及原審判決引
    自臺灣臺中地方檢察署檢察官聲請簡易判決處書所記載之犯
    罪事實、證據及理由（如附件）。
二、被告上訴意旨略以：伊坦承犯行，原審判決量刑過重，請求
    給予緩刑宣告，若需要附條件，伊願意付錢給國庫等語。
三、按刑罰之量定，屬法院自由裁量之職權行使，應審酌刑法第
    57條所列各款事由及一切情狀，為酌量輕重之標準，並非漫
    無限制；量刑輕重係屬事實審法院得依職權自由裁量之事項
    ，苟已斟酌刑法第57條各款所列情狀而未逾越法定刑度，不
    得遽指為違法；且在同一犯罪事實與情節，如別無其他加重
    或減輕之原因，下級審量定之刑，亦無過重或失輕之不當情
    形，則上級審法院對下級審法院之職權行使，原則上應予尊
    重（最高法院72年台上字第6696號、75年台上字第7033號判
    例及85年度台上字第2446號判決意旨參照）。次按刑事簡易
    判決得無庸就刑法第57條規定事項所審酌之情形，加以記載
    說明，此觀刑事訴訟法第454條規定自明，本件原審依簡易
    判決處刑，雖未就刑法第57條所列各款例示事由之審酌於判
    決中詳加記載量刑依據，但依前揭法條、說明，尚不得即謂
    原審未加以審酌前開事由而遽認其判決不適法，殆無疑義。
四、經查，被告坦承本件犯行，且對於原審判決認定事實、所憑
    證據及適用法律等均不爭執（見本院簡上卷第137頁），原
    審認被告犯罪事證明確，適用藥事法第82條第1項，刑法第1
    1條前段、第38條第2項前段等規定，逕予簡易判決處刑，就
    被告本次犯行量處有期徒刑3月，另認扣案電子煙彈11盒，
    依刑法第38條第2項均宣告沒收（原判決主文欄「於全部或
    一部不能沒收或不宜執行沒收時，追徵其價額。」暨犯罪事
    實及理由欄所引法條「第38條第4項」均為贅載，應均予更
    正刪除），經核原審判決認事用法並無違誤，並已具體斟酌
    刑法第57條各款所列情形，且未逾法定刑之範圍，亦與罪刑
    相當原則、比例原則無違，要無輕重失衡或偏執一端之情形
    ，依前揭說明，本院應予尊重。從而，被告上訴對原審裁量
    職權之適法行使，執前詞指摘原審量刑過重，為無理由，應
    予駁回。
五、被告未曾因故意犯罪受有期徒刑以上刑之宣告，有臺灣高等
    法院被告前案紀錄表在卷可考，本院審酌被告係因一時失慮
    ，致罹刑典，而其犯後坦承犯行，深表悔意，經此偵審程序
    及罪刑之宣告後，應知警惕而無再犯之虞，本院綜核各情，
    認所宣告之刑以暫不執行為適當，爰依刑法第74條第1項第1
    款之規定宣告緩刑2年，以啟自新。又為使被告日後知曉尊
    重法治，並能以回饋社會方式修復其犯行對於法秩序之破壞
    ，本院認有命其為一定負擔之必要，爰併依刑法第74條第2
    項第4款規定，命被告應於緩刑期間內向公庫支付新臺幣30,
    000元，俾符合本案緩刑之目的。
據上論斷，應依刑事訴訟法第455條之1第1項、第3項、第368條
、第373條，刑法第74條第1項第1款、第2 項第4 款，判決如主
文。 　　
本案經檢察官蔡雯娟聲請以簡易判決處刑，檢察官陳永豐到庭執
行職務。
中　　華　　民　　國　　110 　年　　11　　月　　16　　日
                  刑事第七庭    審判長法  官  尚安雅
                                      法  官  丁智慧
                                      法  官  林忠澤
以上正本證明與原本無異。
不得上訴。
　　　　　　　　　　　　　　　　　　　書記官  許采婕
中　　華　　民　　國　　110 　年　　11　　月　　16　　日
附錄本案論罪科刑法條全文： 
藥事法第82條
製造或輸入偽藥或禁藥者，處 10 年以下有期徒刑，得併科新臺
幣 1 億元以下罰金。
犯前項之罪，因而致人於死者，處無期徒刑或 10 年以上有期徒
刑，得併科新臺幣 2 億元以下罰金；致重傷者，處 7 年以上有
期徒刑，得併科新臺幣 1 億 5 千萬元以下罰金。
因過失犯第 1 項之罪者，處 3 年以下有期徒刑、拘役或科新臺
幣 1 千萬元以下罰金。
第 1 項之未遂犯罰之。
附件：